# 关于政府返还土地出让金的处理

提问人：xm_xueming 时间：2011-01-10 20:04:45
请教大家个问题：企业买块地，摘牌价 2000 万，同时政府和企业签一个补充协议，返还配套费 800 万，但 800 万不是政府直接支付，是由一级开发商支付，然后由企业找票给一级开发商冲账。企业将收到的 800 万记入其他应付款暂时挂账，这样的情况，怎么处理好一些？是冲土地成本呢，还是按政府补助处理呢？

回答人：chenyiwei
回复 板凳 xm_xueming 的帖子应有一定的可行性。但应注意取证证明：（ 1 ）企业确实发生了相关支出，用于在正常情况下公认属于应由政府承担的“七通一平”等“生地变熟地”支出，即支出的范围符合要求；（ 2 ）支出的实际金额。如果实际用于七通一平的支出小于800 万元，则实际收到的补偿款超出企业实际发生的七通一平支出的部分还是应当作为政府补助处理。